【裁判字號】    90,上易,1382
【裁判日期】    900917
【裁判案由】    竊盜
【裁判全文】
臺灣高等法院高雄分院刑事判決                    九十年度上易字第一三八二號
    上  訴  人  台灣屏東地方法院檢察署檢察官
    被      告  丁○○
右上訴人因被告竊盜案件，不服臺灣屏東地方法院九十年度易字第六二五號中華民國
九十年六月二十一日第一審判決（臺灣屏東地方法院檢察署九十年度偵字第九三八號
），提起上訴，及該署移送併辦（九十年度偵字第三八七六號、九十年度偵字第一五
六八五號），本院判決如左：
      主  文
原判決撤銷。
丁○○連續於夜間侵入住宅竊盜，累犯，處有期徒刑壹年。
      事  實
一、丁○○前於民國八十八年間因竊盜案件，經臺灣屏東地方法院判處有期徒刑一年
    六月確定，甫於九十年一月二十三日執行完畢，猶不知悔改，復意圖為自己不法
    之所有，並基於概括之犯意，連續於下列時、地竊取他人所有財物：
  (一)九十年二月一日七時許，見其表弟甲○○位於屏東縣枋寮鄉○○街六十八號二樓
    住處大門未鎖，隨即侵入上開住宅（侵入住宅部分未據告訴），並趁甲○○睡覺
    不知之機會，而將甲○○所有置於桌上之車號ＸＱＢ—６３６機車鑰匙竊走，再
    接續以該鑰匙竊取停放於門口騎樓處之上開機車，得手後供己騎用，嗣於同日十
    五時三十分許，騎經屏東市○○路與公園西路口時，為警查獲。
  (二)九十年六月十五日夜間二十二時許，趁乙○○不在家之際，侵入屏東縣枋寮鄉○
    ○村○○路三號乙○○住宅，竊取乙○○所有郵局存款簿壹本（枋寮郵局，帳號
    0000000，內有存款新台幣二千七百元）、郵局提款卡一張（卡號000
    00000000000號），得手後嗣於九十年六月十七日十一時三十分許，
    持竊得之提款卡前往枋寮郵局外之提款機，連續三次試圖提款，但因密碼錯誤而
    未得逞，為巡邏警員發覺而查獲。
  (三)九十年八月十八日十時許，在高雄縣湖內鄉○○路附近，竊取丙○○所有之捷安
    特自行車乙部，得手後供己騎用，嗣於同日十四時二十五分許，在同鄉○○路與
    東方路口，為警巡邏時發現可疑攔下查獲。
二、案經屏東縣警察局屏東分局移送台灣屏東地方法院檢察署檢察官偵查起訴及移送
    併辦。
      理  由
一、被告吳瑞泰如何於右揭時地竊取他人所有機車、存款簿、提款卡、腳踏車等情，
    迭據其於警訊、偵查、原審及本院調查、審理時坦承不諱，核與被害人甲○○、
    乙○○、丙○○於警訊指訴情節大致相符，並有贓物認領保管收據三紙在卷可按
    。本件事證明確，被告前揭竊盜犯行堪以認定。
二、核被告所為事實欄一、(一)(三)部分，均係犯刑法第三百二十條第一項之竊盜罪，事
    實欄一、(二)部分係犯刑法第三百二十一條第一項第一款於夜間侵入住宅竊盜罪。
    其三次犯行，時間緊接，所犯罪名基本構成要件相同，顯係基於概括犯意反覆為
    之，為連續犯，爰依刑法第五十六條之規定，從一重論以事實欄一、(二)部分於夜
    間侵入住宅竊盜一罪，並加重其刑。公訴人雖未就被告所犯事實欄一、(二)、(三)部
    分犯行起訴，惟此部分犯行與經起訴如事實欄一、(一)部分之犯行，係屬連續犯有
    裁判上一罪關係，已為起訴效力所及，本院自得併為審理。至於被告於事實欄一
    、(二)所示時地，持其竊得之提款卡前往枋寮郵局外之提款機，連續三次試圖提款
    ，但因密碼錯誤而未得逞所為，因刑法第三百三十九條之二利用自動付款設備詐
    欺詐欺罪，不罰未遂罪，是被告此部份所為，尚難科以罪責，附此敘明。又被告
    曾於八十八年間因竊盜罪案件，經臺灣屏東地方法院判處有期徒刑一年六月確定
    ，於九十年一月二十三日執行完畢，有台灣高等法院被告全國前案紀錄表附卷可
    稽，其前受有期徒刑執行完畢，於五年內再犯本件最重本刑為有期徒刑以上之罪
    ，為累犯，應依刑法第四十七條規定加重其刑，並遞加重之。
三、原審予以論罪科刑固非無見，惟查事實欄一、(二)(三)部分，與經起訴之事實欄一、
    (一)部分犯行，係屬連續犯有裁判上一罪關係，原判決未及併予審就，即有未洽；
    又原判決漏未於主文欄敘明「累犯」，亦有未合。上訴意旨指摘原判決不當，為
    有理由，自應由本院予以撤銷改判。爰審酌被告之犯罪動機、目的為圖一己私利
    ，竊取被害人多人財物之犯罪情節，及其犯後尚能坦認犯行之態度等一切情狀，
    量處如主文第二項所示之刑。末查公訴人雖聲請諭知被告強制工作之處分等語，
    然按人民身體之自由應予保障，憲法第八條設有明文。限制人身自由之法律，其
    內容須符合憲法第二十三條所定要件。保安處分係對受處分人將來之危險性所為
    拘束其身體、自由等之處置，以達教化與治療之目的，為刑罰之補充制度。本諸
    法治國家保障人權之原理及刑法之保護作用，其法律規定之內容，應受比例原則
    之規範，使保安處分之宣告，與行為人所為行為之嚴重性、行為人所表現之危險
    性，及對於行為人未來行為之期待性相當（釋字第四七一號解釋意旨足參），本
    件被告雖於出獄第九日即犯事實欄一、(一)部分竊盜罪，惟此次竊盜之對象為其親
    戚，若被告開口借車被害人也願意借車予被告乙節，業據被害人甲○○陳明在卷
    （見原審卷第十六頁），此部份行為之反社會性較輕，另事實欄一、(二)(三)部分之
    犯罪情節亦非被告密集所為，且所竊財物價值非鉅，尚難認被告業已該當「有犯
    竊盜罪之習慣」，是公訴人請求諭知被告於刑之執行前令入勞動場所強制工作一
    節，審酌前揭大法官會議之解釋，尚有未洽，爰不併為強制工作之諭知。
據上論斷，應依刑事訴訟法第三百六十九條第一項前段、第三百六十四條、第二百九
十九條第一項前段，刑法第五十六條、第三百二十一條第一項第一款、第四十七條，
判決如主文。
本案經檢察官朱文彬到庭執行職務。
中          華        民        國       九十     年     九    月  十七 日
                              臺灣高等法院高雄分院刑事第六庭
                                  審判長法官
                                        法官
法官
不得上訴。
附錄：本判決論罪科刑法條：
刑法第三百二十一條
犯竊盜罪而有左列情形之一者，處六月以上五年以下有期徒刑：
一  於夜間侵入住宅或有人居住之建築物、船艦，或隱匿其內而犯之者。


司法院資訊處製作；財團法人民間司法改革基金會備份。
